【裁判字號】    89,台上,6007
【裁判日期】    891012
【裁判案由】    違反麻醉藥品管理條例
【裁判全文】
最高法院刑事判決                              八十九年度台上字第六○○七號
    上  訴  人  甲  ○
右上訴人因違反麻醉藥品管理條例案件，不服台灣高等法院花蓮分院中華民國八十七
年七月十六日第二審判決（八十七年度上訴字第一一九號，起訴案號：台灣花蓮地方
法院檢察署八十六年度偵字第六二七、七三七、八○八、九一二、一一三七、一三五
二、一三九八、一四一九、一四五三、一七三九、一八八四號），提起上訴，本院判
決如左：
    主  文
上訴駁回。
    理  由
按刑事訴訟法第三百七十七條規定：上訴於第三審法院，非以判決違背法令為理由，
不得為之。是提起第三審上訴，應以原判決違背法令為理由，係屬法定要件。且必須
依據卷內資料為具體之指摘，並足據以辨認原判決已具備違背法令之形式，始屬相當
。本件原判決撤銷第一審關於甲○部分諭知無罪之判決，改判論處上訴人甲○共同連
續非法販賣化學合成麻醉藥品罪刑，已明所憑證據及認定理由。並依據卷內證據資
料，指駁、說明上訴人否認犯罪之所辯，何以係卸責之詞，不足採信，綦詳。原判決
從形式上觀察，並無違背法令之情形存在。上訴意旨略稱：原審未踐行刑事訴訟法第
九十五條規定之告知事項，已有違背法令。又原判決認與上訴人共犯之劉清保於警訊
時並未指述上訴人與其共犯，於偵查中亦堅稱上訴人未與其共犯，於一審及原審時均
為相同之供述，而檢察官起訴所舉之證人詹宜霖等人，於偵、審中亦均未提及上訴人
有何聯絡買主、送貨、收款等販賣行為，自不足論處上訴人共犯。至劉清保雖供述上
訴人有為其記帳、接電話，惟並未明確指陳上訴人係為其居間與買主聯絡，原審未詳
加調查，顯有證據調查未盡及判決理由不備之違法。另扣案之帳冊六張，其中第三張
是民國八十六年二月四日上訴人至劉清保住處欲找胞姊王秀慧未遇，於等候之際，受
劉清保囑託，依其口述，代為記錄，並非所謂幫助劉清保記帳，況帳目內並無鄭淑芳
買「安」之事。而鄭淑芳於偵查中證述上訴人與劉清保在一起時，其要的安非他命就
是跟上訴人拿的；於原審證述王秀慧因其弟王英俊之事與劉清保鬧翻拆夥後，要的安
非他命都是跟上訴人拿的云云。但王秀慧與劉清保鬧翻、王秀慧被毆、王秀慧向警方
自首，並檢舉劉清保，警察於八十六年二月四日至王秀慧與劉清保同居處查緝，適上
訴人亦在該處，致被查獲，上訴人被查獲係在王秀慧與劉清保鬧翻之當日，其後殊無
可能販賣安非他命予鄭淑芳，其上述所證與事實不符，原判決採為認定上訴人犯罪之
證據，不無有證據上理由矛盾，亦有證據調查未盡之違法云云。經稽之卷內資料，原
審於審判期日已踐行刑事訴訟法第九十五條規定之告知事項，有審判筆錄在卷足稽（
見原審卷第一○六頁背面）。又原判決認定上訴人與劉清保共犯之事實，已明所憑
證據及認定理由，並未採劉清保於警訊時及偵查中之供述為判決基礎。另檢察官起訴
書所舉證人詹宜霖等人與上訴人無關，原判決亦未採為認定上訴人犯罪之證據。而上
訴人於偵查中已供承替劉清保記帳（賣安非他命之帳目）之事實；於一審復坦承為劉
清保抄一份帳單，是第三張；於原審並供承鄭淑芳至劉清保處開口要東西時，由其經
手交給鄭淑芳等情（見八十六年度偵字第六二七號卷第十三頁背面、一審卷第一四二
、一四四頁、原審卷第七十二頁背面）。且王秀慧與劉清保鬧翻離開劉清保之時間，
據王秀慧於原審所稱係於尾牙過後二天吵架，吵完後就離開（見原審卷第八十三頁背
面），推算其離開劉清保之時間為八十六年一月二十六日，檢舉劉清保涉嫌販賣安非
他命之日期為離開後之同年二月四日，此有調查筆錄在卷足按（見警卷八十六年二月
四日王秀慧筆錄）。上訴人與劉清保同被警查獲之時間為王秀慧檢舉之同日二十二時
三十分，復有上訴人警訊筆錄足憑（見警卷八十六年二月四日甲○筆錄）。上訴意旨
以此爭執，指摘原判決有上述之違法，顯非依據卷內資料執為指摘之合法上訴理由，
應認其上訴為違背法律上之程式，予以駁回。
據上論結，應依刑事訴訟法第三百九十五條前段，判決如主文。
中      華      民      國    八十九    年      十      月     十二     日
                              最高法院刑事第三庭
                                  審判長法官  陳  錫  奎
                                        法官  洪  清  江
                                        法官  吳  昆  仁
                                        法官  李  伯  道
                                        法官  陳  世  雄
      右正本證明與原本無異
                                              書  記  官
中      華      民      國    八十九    年      十      月     十八     日


司法院資訊處製作；財團法人民間司法改革基金會備份。
